臺灣桃園地方法院刑事判決
111年度訴字第400號
公  訴  人  臺灣桃園地方檢察署檢察官 
被      告  范氏花


上列被告因妨害風化案件，經檢察官提起公訴（110年度偵字第3
3374號），本院判決如下：
    主  文
丁○○犯圖利容留猥褻罪，累犯，處有期徒刑陸月，如易科罰金，
以新臺幣壹仟元折算壹日。
    事  實
一、丁○○前於民國108年間，因妨害風化案件，經本院以108年度
    訴字第1010號判決處有期徒刑3月，丁○○上訴後，由臺灣高
    等法院以109年度上訴字第835號上訴駁回確定，並於109年9
    月9日易科罰金執行完畢。詎丁○○猶不知悔改，擔任址設桃
    園市○○區○○路000號「康美男女養生館」（下稱養生館）負
    責人，竟基於意圖使女子與他人為猥褻行為，而媒介、容留
    以營利之犯意，於110年8月19日起，媒介、容留店內已成年
    之按摩小姐乙○○與不特定男客從事以手套弄男客生殖器直到
    射精服務之猥褻行為（俗稱「半套」，下稱半套），約定每
    次半套性交易收費為新臺幣（下同）1,000 元，其中600元
    由乙○○分得，其餘400 元歸丁○○所有，以此方式營利。嗣於
    110年8月19日下午5時15分許，警員甲○○喬裝男客進入上址
    養生館消費，由店內小姐乙○○為其進行按摩，於按摩過程中
    ，乙○○詢問何處需要加強，甲○○回稱都可以，乙○○即將甲○○
    內褲脫掉，在甲○○生殖器上塗抹潤滑劑，上下套弄甲○○之生
    殖器，以此進行半套性服務，甲○○見狀當場表明警察身分而
    查獲。
二、案經桃園市政府警察局桃園分局報請臺灣桃園地方檢察署檢
    察官偵查起訴。
    理  由
壹、證據能力部分：
    按被告以外之人於審判外之陳述，雖不符刑事訴訟法第159
    條之1 至第159 條之4 之規定，然經當事人於審判程序同意
    作為證據，法院審酌該言詞陳述或書面陳述作成時之情況，
    認為適當者，亦得為證據，刑事訴訟法第159 條之5 第1 項
    定有明文。經查，本判決以下所引用被告丁○○以外之人於審
    判外之言詞或書面陳述，雖屬傳聞證據，惟據被告於本院準
    備程序對證據能力表示無意見等語，本院審酌上開證據資料
    製作時之情況，尚無違法不當及證明力明顯過低之瑕疵，亦
    認為以之作為證據應屬適當，揆諸前開規定，依刑事訴訟法
    第159 條之5 規定，認均有證據能力。又本判決所引卷內之
    非供述證據，與本案待證事實具有關聯性，且無證據證明係
    公務員違背法定程序所取得，依刑事訴訟法第158 條之4 規
    定反面解釋，應具證據能力，先予敘明。
貳、實體部分：
一、訊據被告固坦承伊係養生館負責人，且乙○○於案發當時在其
    店內擔任按摩小姐，按摩所得每1000元，由乙○○取得600元
    ，伊可分400元等情，惟矢口否認有妨害風化之犯行，辯稱
    ：乙○○案發當時在伊按摩店內實習，伊並沒有指示乙○○為客
    人做半套性交易及討論抽成，伊當時在店內唱歌，不知道乙○○與客人發生什麼糾紛云云。然查，上開事實，業據證人即
    查獲本案之員警甲○○到庭結證屬實(見本院卷第75頁以下)，
    並有商業登記抄本、現場錄音光碟暨譯文1份及現場照片6張
    在卷可佐(見偵卷第55頁、第45頁、第59頁以下)，堪信為真
    。被告雖以前詞置辯，而證人乙○○於本院審理中並結證稱：
    伊於案發當時沒有撫摸甲○○之生殖器，被告則是在養生館的
    客廳唱卡拉OK云云(見本院卷第44頁至第46頁)，然依卷附現
    場照片(見偵卷第60頁、第61頁)，該養生館之按摩床位僅以
    活動式拉簾或布簾區隔，其隱密性極差，亦無隔音之效果，
    而被告當時亦在店內，應可輕易查知各床位間之動靜舉止。
    衡諸此情，倘布簾內之按摩床位若有任何異樣之風吹草動，
    諸如客人與按摩小姐互動間所發之嬉戲、挑逗言談甚或呻吟
    、各類淫聲浪語等，被告皆極易可查覺，惟乙○○仍敢大膽在
    布簾內，與員警甲○○進行半套交易，且以手撫摸員警甲○○之
    生殖器，而無懼隨時可能遭被告察覺，顯然當係因認被告對
    此情已有所知，而無東窗事發之風險。況被告前有相類似之
    妨害風化前科，有臺灣高等法院以109年度上訴字第835號判
    決書在卷可查(見本院卷第49頁)，如欲繼續正當經營按摩店
    ，當會嚴格約束店內小姐及客人，不得從事性交易，詎被告
    捨正當經營不為，仍任由按摩小姐乙○○與男客從事半套性交
    易，顯有意圖營利而媒介、容留女子與他人為猥褻行為之故
    意，其前揭辯詞，自非可採。綜上所述，被告上開所辯，顯
    係事後卸責之詞。是本案事證明確，被告犯行堪以認定，應
    予依法論科。
二、論罪科刑：
 ㈠按刑法第231 條第1 項前段之罪，所稱「媒介」指居間介紹，
   使男女因行為人之介紹牽線而能與他人為性交或猥褻之行為
   ，「容留」是指提供為性交或猥褻之場所，容許男女停留其
   間，使其得以與他人為性交或猥褻之行為。如行為人引誘、
   媒介於前，復加以容留在後，其引誘、媒介之低度行為應為
   容留之高度行為所吸收，不另論罪（最高法院94年度台上字
   第6002號判決意旨參照）。次按刑法第231 條之犯罪構成要
   件，乃以行為人主觀上有營利及使男女與他人為性交或猥褻
   行為之犯意，客觀上有引誘、容留或媒介之行為已足，屬於
   形式犯。故行為人只要以營利為目的，有使男女與他人為性
   交或猥褻行為之意圖，而著手引誘、容留或媒介行為，即構
   成犯罪；至該男女與他人是否有為性交或猥褻之行為，則非
   所問（最高法院98年度台上字第862號判決意旨參照）。是核
   被告所為，係犯刑法第231 條第1 項前段之意圖營利容留猥
   褻罪。被告媒介進而容留成年女子與他人為猥褻行為，媒介
   之低度行為為容留之高度行為所吸收，不另論罪。又被告前
   有如事實欄所載之論罪科刑及執行情形，有臺灣高等法院被告前
   案紀錄表附卷可憑，其於徒刑執行完畢5年內，故意再犯本件有
   期徒刑以上之罪，且前後案之犯罪性質相近，參照司法院大法
   官解釋釋字第775號解釋意旨，應論以累犯並依刑法第47條第
   1項規定加重其刑。爰審酌被告前有妨害風化之前科，素行不
   佳，竟仍不知悔改，為圖私利，媒介、容留成年女子在所經
   營之按摩店從事半套性交易，助長色情風氣，有害社會善良
   風俗，被告所為實不足取，且犯後否認犯行，未見其悔悟之
   心，犯後態度難謂良好，兼衡被告犯罪動機、手段、擔任負
   責人之參與程度，及其之智識程度、家庭經濟狀況、犯罪所
   生之危害等一切情狀，量處如主文所示之刑，並諭知易科罰
   金之折算標準。
據上論斷，應依刑事訴訟法第299 條第1 項前段，判決如主文。
本案經檢察官丙○○提起公訴，檢察官李信龍到庭執行職務。
中    華    民    國   111    年    8     月    30    日
　　　　　　　　  　刑事第九庭    審判長法  官 陳品潔
　　　　　　　　　　　　　　　　　　　　法  官 蔣彥威  
　　　　　　　　　　　　　　　　　　　　法  官 王鐵雄
以上正本證明與原本無異。
如不服本判決應於收受判決後20日內向本院提出上訴書狀，並應
敘述具體理由。其未敘述上訴理由者，應於上訴期間屆滿後20日
內向本院補提理由書(均須按他造當事人之人數附繕本)「切勿逕
送上級法院」。 
          　　　　　　　　　　　　　　　書記官　韓宜妏
中　　華　　民　　國　　111 　年　　8 　　月　　30　　日
附錄本案論罪科刑法條：
刑法第231條第1項：
意圖使男女與他人為性交或猥褻之行為，而引誘、容留或媒介以
營利者，處 5 年以下有期徒刑，得併科 10 萬元以下罰金。以
詐術犯之者，亦同。